【裁判字號】    97,訴,1623
【裁判日期】    980120
【裁判案由】    偽造文書等
【裁判全文】
臺灣臺北地方法院刑事判決              97年度訴字第1623號
公  訴  人  臺灣臺北地方法院檢察署檢察官
被      告  甲○○
                    之1
上列被告因偽造文書等案件，經檢察官提起公訴（九十七年度偵
續一字第七九號），被告於本院準備程序中就被訴事實為有罪之
陳述，經告知簡式審判程序之旨，並聽取公訴人及被告之意見後
，本院合議庭認為適宜由受命法官獨任進行簡式審判程序而裁定
改由受命法官獨任進行簡式審判程序審理，判決如下：
    主      文
甲○○行使偽造私文書，足以生損害於他人，處有期徒刑柒月，
減為有期徒刑月又拾伍日，如易科罰金，以銀元佰元即新臺
幣玖佰元折算壹日。緩刑伍年，並應為如附表所示之事項。
銷售合約上偽造之印文貳枚沒收。
    事實及理由
一、本件除證據應補載被告甲○○於本院審理中之自白（見本院
    民國九十八年一月六日審判筆錄）外，其餘犯罪事實、證據
    及應適用之法條均引用如附件所示起訴書之記載。
二、爰審酌被告並無前科，素行尚稱良好，與告訴人乙○○前為
    男女朋友關係、所詐得之財物為新臺幣（下同）七十萬元，
    於本院審理中已與告訴人達成和解，暨其為上開犯行之犯罪
    動機、目的、手段暨犯罪後終能坦承犯行等一切情狀，量處
    如主文所示之刑。再被告行為時之刑法第四十一條第一項原
    規定為：「犯最重本刑為三年以下有期徒刑以下之刑之罪，
    而受六月以下有期徒刑或拘役之宣告，因身體、教育、職業
    或家庭之關係，執行顯有困難者，得以一元以上三元以下折
    算一日，易科罰金。」；於九十年一月四日修正，同年月十
    日公布之刑法第四十一條第一項前段規定為：「犯最重本刑
    為五年以下有期徒刑以下之刑之罪，而受六個月以下有期徒
    刑或拘役之宣告，因身體、教育、職業、家庭之關係或其他
    正當事由，執行顯有困難者，得以一元以上三元以下折算一
    日，易科罰金。」；於九十四年一月七日修正，九十五年七
    月一日起施行之刑法第四十一條第一項前段則規定：「犯最
    重本刑為五年以下有期徒刑以下之刑之罪，而受六個月以下
    有期徒刑或拘役之宣告者，得以新臺幣一千元、二千元或三
    千元折算一日，易科罰金。」，因中間時法即於九十年一月
    四日修正，同年月十日公布之刑法第四十一條第一項將易科
    罰金之標準放寬至最重本刑為五年以下有期徒刑以下之刑之
    罪，已較被告行為時之刑法第四十一條第一項之規定為寬，
    且折算標準依修正前罰金罰鍰提高標準條例第二條（已於九
    十五年五月十七日修正刪除，並自九十五年七月一日起施行
    ）前段規定，就其原定數額提高為一百倍折算一日，則斯時
    之易科罰金折算標準，應以銀元一百元以上，三百元以下折
    算一日，經折算為新臺幣後，應以新臺幣三百元以上，九百
    元以下折算一日，經比較上開新舊法規定，以九十年一月四
    日修正、同年月十日公布之刑法第四十一條第一項、修正前
    罰金罰鍰提高標準條例第二條規定較有利於被告，是依刑法
    第二條第一項但書之規定，自應適用中間時法即九十年一月
    四日修正、同年月十日公布之刑法第四十一條第一項前段、
    修正前罰金罰鍰提高標準條例第二條之規定，併諭知被告易
    科罰金之折算標準。再被告之犯罪時間在九十六年四月二十
    四日以前，經核並無中華民國九十六年罪犯減刑條例第三條
    所定不予減刑或第五條所定不得減刑之情形，應依該條例第
    二條第一項第三款之規定減其宣告刑二分之一如主文所示，
    並諭知易科罰金之折算標準。
三、另刑法第七十四條於被告行為後亦已修正公布施行，矧有關
    緩刑之宣告，因非行為可罰性之法律規範變更問題，僅為刑
    之宣告規範發生變更，自應適用修正後之刑法第七十四條之
    規定（最高法院九十五年五月二十三日所為之九十五年度第
    八次刑事庭會議決議第七點參照）。又緩刑宣告，得斟酌情
    形，命犯罪行為人向被害人支付相當數額之財產或非財產上
    之損害賠償，復為刑法第七十四條第二項第三款所明文規定
    。被告與告訴人於本院審理中約定被告應賠償告訴人五十萬
    元，給付方式為：自九十八年二月五日起至全部清償完畢止
    ，按月於每月五日匯一萬元至告訴人所開設中國信託商業銀
    行新店分行帳號0000000000000號帳戶內，如
    有一期未付，視為全部到期。查被告前未曾因故意犯罪受有
    期徒刑以上刑之宣告，有臺灣高等法院被告前案紀錄表一份
    在卷可考，於本院審理中已與被告以上開方式達成和解，本
    院認被告經此偵、審程序之教訓後，當已知警惕而無再犯之
    虞，是上開所宣告之刑，以暫不執行為適當，爰併予宣告緩
    刑五年，以啟自新。惟為兼衡告訴人權益之保障，認於被告
    緩刑期間課予如附表所示之負擔，應屬適當，爰依據雙方於
    本院審理中達成共識之民事和解條件，併予宣告令被告應為
    如附表所示之事項。至被告偽造之銷售合約，雖為供犯罪所
    用之物，惟因已行使持交告訴人，已非被告所有之物，然其
    上偽造之印文二枚，爰依刑法第二百十九條之規定，不問屬
    於犯人與否，宣告沒收之。
四、另本案為適用簡式審判程序之案件，依刑事訴訟法第三百十
    條之二之規定，此有罪判決書之製作，準用刑事訴訟法第四
    百五十四條之規定，附此敘明。
據上論斷，應依刑事訴訟法第二百七十三條之一第一項、第二百
九十九條第一項前段、第三百十條之二、第四百五十四條第二項
，刑法第二條第一項、第二百十條、第二百十六條、第三百三十
九條第一項、第五十五條、第七十四條第一項第一款、第二項第
三款、第二百十九條、修正前刑法第五十六條、九十年一月四日
修正，同年月十日公布之刑法第四十一條第一項前段，修正前罰
金罰鍰提高標準條例第二條，現行法規所定貨幣單位折算新臺幣
條例第二條，刑法施行法第一條之一第一項、第二項前段，中華
民國九十六年罪犯減刑條例第二條第一項第三款、第七條、第九
條，判決如主文。
本案經檢察官楊展庚到庭執行職務
中    華    民    國    98    年    1     月    20    日
                  刑事第十一庭  法  官  黃紹紘
以上正本證明與原本無異。
如不服本判決應於收受送達後十日內向本院提出上訴書狀，並應
敘述具體理由；其未敘述上訴理由者，應於上訴期間屆滿後二十
日內向本院補提理由書（均須按他造當事人之人數附繕本）「切
勿逕送上級法院」。告訴人或被害人如對於本判決不服者，應具
備理由請求檢察官上訴，其上訴期間之計算係以檢察官收受判決
正本之日期為準。
                                書記官  陳靜君
中    華    民    國    98    年    1     月    23    日
附表：
甲○○應給付被害人乙○○新臺幣伍拾萬元，給付方式：自民國
九十八年二月五日起至全部清償完畢止，按月於每月五日匯新臺
幣壹萬元至被害人乙○○所開設中國信託商業銀行新店分行帳號
0000000000000號帳戶內，如有一期未付，視為全
部到期。
備註：
一、依刑法第七十四條第四項規定，上開本院所命被告給付之內
    容得為民事強制執行名義。
二、依刑法第七十五條之一第一項第四款規定，被告違反本院所
    定前開命其所為之事項情節重大，足認原宣告之緩刑難收預
    期效果，而有執行刑罰之必要者，得撤銷緩刑之宣告。
附錄本案論罪科刑所犯法條全文
刑法第二百十條
偽造、變造私文書，足以生損害於公眾或他人者，處五年以下有
期徒刑。
刑法第二百十六條
行使第二百十條至第二百十五條之文書者，依偽造、變造文書或
登載不實事項或使登載不實事項之規定處斷。
刑法第三百三十九條
意圖為自己或第三人不法之所有，以詐術使人將本人或第三人之
物交付者，處五年以下有期徒刑、拘役或科或併科一千元以下罰
金。
以前項方法得財產上不法之利益或使第三人得之者，亦同。
前二項之未遂犯罰之。
附件：
臺灣臺北地方法院檢察署檢察官起訴書
                                     97年度偵續一字第79號
    被      告  甲○○  女  39歲（民國○○年○○月○○日生）
                        籍設臺北市○○區○○街136巷3弄26
                            號2樓之1
                        現居臺北市中正區○○○路○段100
                            號22樓
                        國民身分證統一編號：Ｚ000000000號
上列被告因傷害等案件，已經偵查終結，認應該提起公訴，茲將
犯罪事實及證據並所犯法條分敘如下：
          犯罪事實
一、甲○○（原名甘祝菁）與乙○○原為男女朋友關係，詎甲○
    ○竟基於意圖為自己不法所有之概括犯意，先於民國86年3
    月間，向乙○○捏造其所任職之法蘭絲股份有限公司（以下
    簡稱法蘭絲公司）總經理傅素嫈，願意釋放該公司股份讓員
    工認股，是依乙○○與甲○○之男女朋友關係，亦可以出資
    透過甲○○，而持有傅素嫈名下之股份，未來獲利可期之謊
    言，使乙○○陷於錯誤，遂交付現金新臺幣（以下同）20萬
    元給甲○○，甲○○得款後則交付86年3月25日「茲收到乙
    ○○信託投資法蘭絲股份有限公司貳拾萬元整」之收據一紙
    ，以取信於乙○○，惟甲○○得款後即將款項花用殆盡。甲
    ○○承上為自己不法所有犯意，先於不詳時地，偽造德隆公
    司與自己之紅酒銷售合約，足生損害於德隆公司，並於86年
    9、10月間，又向乙○○謊稱，已經找到法蘭絲公司VIP客戶
    「德隆倉儲裝卸股份有限公司」（下簡稱：德隆公司）陳先
    生訂約訂購紅酒240箱（共2880瓶），將出售獲利，惟尚欠
    訂購紅酒之訂金50萬元，並出示其所偽造之紅酒訂購契約，
    以取信於乙○○，乙○○因此又陷於錯誤而同意出資，並於
    87年10月9日、26日，分別匯款25萬元與甲○○，實則甲○
    ○根本未購買任何紅酒，亦未轉售他人，而將所得50萬元款
    項花用殆盡。
二、案經乙○○告訴偵辦。
          證據並所犯法條
一、證據清單及待證事實：
┌──┬──────────┬─────────────────────┐
│編號│證    據    名   稱 │待          證          事          實    │
├──┼──────────┼─────────────────────┤
│  一│證人即告訴人乙○○之│全部犯罪事實                              │
│    │指訴                │                                          │
├──┼──────────┼─────────────────────┤
│  二│被告甲○○於偵查中之│1.確實並未將20萬元投資法蘭絲公司之事實    │
│    │供述                │2.就收受告訴人50萬元部分，無法說明究竟向何│
│    │                    │  人購買紅酒、購買價格多少，及將紅酒售予何│
│    │                    │  人之事實                                │
├──┼──────────┼─────────────────────┤
│  三│86年3月25日收據一紙 │證明乙○○於86年3月間確有交付被告20萬元， │
│    │                    │及係為「信託甘祝菁（即被告）投資法蘭絲股份│
│    │                    │有限公司」之理由                          │
├──┼──────────┼─────────────────────┤
│  四│匯款單二紙          │告訴人分別於87年10月9日、26日匯款各25萬元 │
│    │                    │給被告之事實                              │
├──┼──────────┼─────────────────────┤
│  五│偽造與德隆倉儲裝卸股│向告訴人謊稱，已將紅酒銷售德隆倉儲裝卸股份│
│    │份有限公司之銷售合約│有限公司之事實                            │
│    │一紙                │                                          │
├──┼──────────┼─────────────────────┤
│  六│證人即德隆倉儲裝卸股│並未向被告購買紅酒契約之事實              │
│    │份有限公司負責人李錫│                                          │
│    │祿於偵查中之證詞（97│                                          │
│    │年度偵續字第85號）  │                                          │
└──┴──────────┴─────────────────────┘
二、按被告甲○○行為後，中華民國刑法業於95年7月1日修正公
    布施行，將原刑法連續犯、牽連販規定刪除，經比較新、舊
    法結果，依刑法第2條第1項從舊從輕原則，自應適用修正前
    刑法第56條連續犯之規定。核被告甲○○所為，係犯刑法第
    339條第1項、第210條、第216條之罪嫌，其兩次詐欺行為，
    時間緊接，所犯構成要件相同，顯係基於概括犯意為之，請
    均論以連續犯，又其連續以行使偽造文書之方法詐騙告訴人
    ，應依修正前刑法第55條後段之牽連犯規定從一重處斷。
三、依刑事訴訟法第251條第1項提起公訴。
    此 致
臺灣臺北地方法院
中    華    民    國    97    年    7     月    27    日
                              檢  察  官  陳  孟  黎
本件正本證明與原本無異
中    華    民    國    97    年    8     月    2     日
                              書  記  官  溫  敏  璇
附錄本案所犯法條
中華民國刑法第210條
（偽造變造私文書罪）
偽造、變造私文書，足以生損害於公眾或他人者，處5年以下有
期徒刑。
中華民國刑法第216條
（行使偽造變造或登載不實之文書罪）
行使第210條至第215條之文書者，依偽造、變造文書或登載不實
事項或使登載不實事項之規定處斷。
中華民國刑法第339條
（普通詐欺罪）
意圖為自己或第三人不法之所有，以詐術使人將本人或第三人之
物交付者，處5年以下有期徒刑、拘役或科或併科1千元以下罰金
。
以前項方法得財產上不法之利益或使第三人得之者，亦同。
前二項之未遂犯罰之。


司法院資訊處製作；財團法人民間司法改革基金會備份。
